【裁判字號】    88,易緝,138
【裁判日期】    890229
【裁判案由】    詐欺
【裁判全文】
臺灣臺南地方法院刑事判決                        八十八年度易緝字第一三八號
    公  訴  人  臺灣臺南地方法院檢察署檢察官
    被      告  丁○○
右列被告因詐欺案件，經檢察官提起公訴（八十七年度偵字第二九六三號），本院判
決如左：
    主  文
丁○○意圖為自己不法之所有，以詐術使人將本人之物交付，處拘役肆拾日。
    事  實
一、丁○○意圖為自己不法之所有，於民國八十七年一月十日，在臺南市○○路○段
    臺南地方法院附近，向丙○○詐稱其與臺南縣永康市農會職員熟稔，可以代丙○
    ○辦理信用貸款新臺幣（下同）六十萬元，惟先要支付代書費及規費一萬五千元
    。丙○○因需借款，致信以為真，而與丁○○同往附近不詳名稱之代書事務所簽
    立代辦抵押權貸款契約書，並陷於錯誤而當場如數交付一萬五千元現金給丁○○
    。丁○○得款後遂向丙○○佯稱次日一起前往臺南縣永康市農會辦理，丙○○次
    日依約前往並等候多時均不見丁○○蹤影，始知受騙。
二、案經被害人丙○○訴由臺灣臺南地方法院檢察署檢察官偵查起訴。
    理  由
一、訊據被告丁○○固對於右揭時地與告訴人丙○○簽立代辦抵押權貸款契約書及收
    受告訴人所交付之一萬五千元無訛等情供承不諱，惟矢口否認有何詐欺犯行，辯
    稱：伊在八十六年十二月間原本係看報紙欲借款，打電話過去後，對方說沒有擔
    保不能借錢，後他叫伊到他那裡作業務，之後他拿了一支行動電話給伊，並教伊
    如何幫他們簽契約，並說要把錢及契約書交還公司，之後貸款下來時公司會再跟
    借款人另外簽約，並去領錢，當時跟伊接洽是一位綽號叫阿正的人，後來阿正叫
    伊去跟丙○○簽約，並叫伊跟丙○○說可幫她向永康市農會辦借款，如貸不到錢
    ，費用會還她，不過伊並沒有跟她說隔天會帶她去辦貸款。丙○○把費用一萬五
    千元交給伊後，伊就交給阿正，阿正再給伊傭金，之後伊就沒做了云云。經查右
    揭事實業據告訴人丙○○指訴歷歷，且有被告與告訴人所簽署之代辦抵押貸款契
    約書影本一份在卷足稽，並為被告所不否認上揭契約書確為其與告訴人所簽署，
    當時並曾告知告訴人可代其向臺南縣永康市農會辦理貸款，之後並未偕同告訴人
    一同前往辦理貸款等情，雖被告以上揭情詞置辯，然被告所提供其當初閱報後因
    而打電話與對方聯絡之剪報一紙，經本院調閱該電話用戶名為乙○○，然經調閱
    乙○○之口卡片供被告指認後，被告又否認即為當初與其商談之綽號阿正之人，
    而被告聲請傳喚於案發時代渠等繕寫前揭契約書之代書事務所人員甲○○，經本
    院依被告所呈報地址傳喚後，該名人員亦未到庭，此外，被告復無法提供任何具
    體資料供本院調查以實其說，是以被告上開所辯是否屬實，即不無斟酌餘地。被
    告既未曾就代告訴人向臺南縣永康市農會辦理貸款一事與農會有過接觸，亦自始
    至終未曾具有代告訴人申辦貸款之意，猶仍以上揭情節告知告訴人，並獲告訴人
    交付代辦費一萬五千元無訛，事後亦未曾再與告訴人聯絡，自難認其無詐欺取財
    之不法所有意圖及犯行至為顯然。被告上開所辯無非事後卸責之詞，不足採信，
    本件事證明確，被告犯行洵堪認定。
二、核被告丁○○意圖為自己不法之所有，以詐術使人將本人之物交付，所為係犯刑
    法第三百三十九條第一項之罪。爰審酌被告犯罪之動機、目的、手段及所造成危
    害、經通緝後到案、犯罪後態度及迄今並未與告訴人和解等一切情狀，量處如主
    文所示之刑，以資懲儆。
據上論斷，應依刑事訴訟法第二百九十九條第一項前段，刑法第三百三十九條第一項
，罰金罰鍰提高標準條例第一條前段，判決如主文。
中    華    民    國      八十九    年      二        月    二十九      日
                              臺灣臺南地方法院刑事第四庭
                                      法  官  楊  惠  芬
右正本證明與原本無異。
如不服本判決，應於送達後十日內向本院提出上訴狀。（應附繕本）
                                      書記官  高  世  玉
中    華    民    國      八十九    年      二        月    二十九      日
附錄本案論罪科刑法條全文：
刑法第三百三十九條第一項：
意圖為自己或第三人不法之所有，以詐術使人將本人或第三人之物交付者，處五年以
下有期徒刑、拘役或科或併科一千元以下罰金。


司法院資訊處製作；財團法人民間司法改革基金會備份。
